【裁判字號】    98,上訴,1953
【裁判日期】    981021
【裁判案由】    偽造文書等
【裁判全文】
臺灣高等法院刑事判決                98年度上訴字第1953號
上  訴  人  臺灣士林地方法院檢察署檢察官
上  訴  人
即  被  告  辛○○
上  訴  人
即  被  告  己○○
                    （現於臺灣臺北分監執行中）
上列上訴人等因被告等偽造文書等案件，不服臺灣士林地方法院
九十六年度訴字第一二九三號，中華民國九十八年二月二十七日
第一審判決（起訴案號：臺灣士林地方法院檢察署九十六年度偵
字第一一二七九號），提起上訴，本院判決如下：
    主  文
上訴駁回。
    事  實
一、辛○○（前曾因竊盜案件，經原審法院於民國九十五年二月
    九日以九十四年度易字第五七九號判處有期徒刑一年八月，
    緩刑五年，緩刑期中付保護管束，現仍在緩刑付保護管束期
    間）因於九十六年間，雇主未給付薪資，經濟狀況不佳，竟
    基於意圖為自己不法之所有之竊盜犯意，先後於如附表一編
    號（一）至（九）所示之時間、地點，各以如附表編號（一
    ）至（九）所示之犯罪手法，竊取如附表一編號（一）至（
    九）所示被害人之財物。
二、辛○○如附表一編號（四）所示於九十六年八月十七日凌晨
    一時許，在臺北市北投區○○○路一七三號三樓竊取子○○
    所有如附表一編號（四）所示之財物後，旋於同日凌晨五時
    許，持所竊得子○○財物中之土地銀行信用卡兼提款卡（卡
    號0000000000000000號），前往位於臺北
    市北投區○○○路○段一五二號臺灣銀行北投分行提款機操
    作預借現金新臺幣（下同）一萬元，惟因輸入密碼錯誤三次
    ，卡片遭機器沒收；嗣辛○○將其所竊得子○○之其他財物
    均帶到友人己○○（前曾因施用第二級毒品案件，由原審法
    院於九十四年五月二十五日以九十四年度易字第二八六號判
    處有期徒刑七月，而於九十四年九月八日入監執行，迄九十
    五年四月七日縮刑期滿執行完畢，構成累犯）位於臺北市○○區○○路六十三巷七之一號二樓住處，並將所竊得子○○
    財物中之ＳＯＮＹ  ＥＲＩＣＳＳＯＮ  Ｋ七００ｉ型行動
    電話一支，及花旗銀行信用卡（卡號0000000000
    000000號）、匯豐銀行信用卡（卡號0000000
    000000000號）各一張交予己○○，詎己○○明知
    前揭信用卡、行動電話均為來路不明之贓物，仍基於收受贓
    物之犯意予以留用收受。隨後辛○○、己○○即共同基於意
    圖為自己不法之所有之詐欺取財及行使偽造私文書之犯意聯
    絡，先後於如附表二（Ａ）編號（一）至（四）所示之時間
    、地點，共同持子○○匯豐銀行信用卡，由己○○假冒信用
    卡真正所有人子○○之身分，盜刷該信用卡為如附表二（Ａ
    ）編號（一）至（四）所示金額之消費，使網路或實體特約
    商店人員陷於錯誤，而交付其等所購買之商品，其中如附表
    二（Ａ）編號（二）至（四）所示消費，己○○並偽簽「子
    ○○」之署押各一枚在信用卡簽帳單私文書上，持交特約商
    店人員而行使之，足以生損害於子○○、匯豐銀行及各特約
    商店。
三、嗣於九十六年九月五日晚間十九時三十分許，為警持搜索票
    至辛○○承租之臺北市士林區○○○路○段十一巷四號二樓
    二０二室查獲，並扣得如附表三所示除在己○○住處查扣物
    品以外之物；再於同日晚間二十一時許，由辛○○帶同警方
    前往己○○位於臺北市○○區○○路六十三巷七之一號二樓
    之住處查獲己○○，並在己○○臥室床鋪上扣得前揭子○○
    所失竊之ＳＯＮＹ  ＥＲＩＣＳＳＯＮ  Ｋ七００ｉ型行動
    電話（內含己○○所有之0000000000號行動電話
    ＳＩＭ卡），及在己○○褲子口袋內扣得子○○所失竊之花
    旗銀行信用卡（卡號0000000000000000號
    ）。
四、案經癸○○、子○○、甲○○、壬○○、李柏餘、賴蕭阿謹
    、戊○○訴由臺北市政府警察局北投分局報告臺灣士林地方
    法院檢察署檢察官偵查起訴。
    理  由
甲、證據能力：
    按刑事訴訟法有關傳聞法則及例外規定（第一百五十九條至
    一百五十九條之五），如條文已明定得為證據者（如第一百
    五十九條之一第一項），或依規定原則上有證據能力（如第
    一百五十九條之一第二項），但當事人未抗辯其有例外否定
    證據能力情形者，即無庸就其如何具有證據能力而為說明。
    查本院認定本件事實所引用之被告以外之人於審判外陳述，
    包括人證及文書證據等，並無證據證明係公務員違背法定程
    序所取得，且檢察官、被告辛○○、被告己○○於原審均表
    示無意見而不予爭執，且迄至言詞辯論終結前亦未再聲明異
    議，另檢察官、被告辛○○及被告辛○○復於本院準備程序
    及審理期日均表示同意作為證據（詳本院九十八年九月十七
    日準備程序筆錄第四頁、九十八年十月七日審判筆錄第七頁
    至第十三頁），又該等證據，亦無刑事訴訟法第一百五十九
    條之四之顯有不可信之情況與不得作為證據之情形。本院審
    酌上開證據資料製作時之情況，尚無違法不當及證明力明顯
    過低之瑕疵，亦認為以之作為證據應屬適當，是依刑事訴訟
    法第一百五十九條至第一百五十九條之五規定，所引用之前
    開人證及文書證據，均有證據能力。
乙、有罪部分：
一、訊據被告辛○○就其於附表一編號一至九所示各次竊盜犯行
    、附表二（Ａ）所示時間、地點與被告己○○共同盜刷子○○匯豐銀行信用卡而行使偽造私文書、詐取財物之犯行，於
    本院準備程序及審理時皆供承不諱（詳本院九十八年九月十
    七日準備程序筆錄第三頁至第四頁稱：「（問：對於原審判
    決書所認定之犯罪事實有何意見？提示並告以要旨）原審判
    決書附表一編號一至九，我有去這些人家中行竊。原審判決
    書附表二編號一至八，所示信用卡，我只有與己○○去頂好
    盜刷子○○那張信用卡，是己○○教我盜刷．．．本件雙方
    不爭執之事項：一、辛○○就附表一部分有竊盜，並且就附
    表二Ａ的部分有去使用子○○的信用卡。」、本院九十八年
    十月七日審判筆錄第十五頁稱：「我確實有偷東西，我在原
    審附表一所示九個地點行竊。我偷甲○○、壬○○、子○○
    等人信用卡及手機之後，有交給被告邱，我有告知他這些東
    西都是偷來的，我們兩人先在八月十七日拿子○○的信用卡
    給被告邱，被告邱表示要上網試買看看，兩人再一起去頂好
    超市購物盜刷子○○的信用卡，是被告邱簽子○○的名，我
    有原審附表二Ａ所示的地方與被告邱一起盜刷子○○的信用
    卡。是被告邱帶著我一起拿著子○○的信用卡盜刷。」等語
    ）；至被告己○○於本院審理時則坦承有於附表二（Ａ）所
    示時間、地點與被告辛○○共同盜刷子○○匯豐銀行信用卡
    而行使偽造私文書、詐取財物之犯行（詳本院九十八年十月
    七日審判筆錄第十五頁稱：「．．．子○○匯豐銀行信用卡
    我有先在家中試卡，後來有與辛○○一起到頂好超市盜刷，
    是我簽子○○的名字。」等語、第十六頁稱：「我承認子○○的信用卡是我盜刷的。」等語），惟矢口否認有何收受贓
    物之犯行，辯稱：辛○○沒有告訴我ＳＯＮＹ  ＥＲＩＣＳ
    ＳＯＮ  Ｋ七００ｉ型行動電話是偷來的贓物，因為辛○○
    說那支手機是她的，且我也不知道子○○的信用卡是贓物云
    云。
二、經查：
（一）事實欄一部分（即被告辛○○被訴竊盜部分）：
１、被告辛○○基於意圖為自己不法之所有之竊盜犯意，於如附
    表一編號（一）至（九）所示之時間、地點，各以如附表編
    號（一）至（九）所示之手法，竊取如附表一編號（一）至
    （九）所示被害人之財物之事實，業據被告辛○○於本院準
    備程序及審理中皆坦承不諱，核與證人即被害人丁○○、庚○○、癸○○、丙○○、子○○、甲○○、壬○○、李柏餘
    、丑○○○、戊○○、乙○○於警詢中均證述確有失竊如附
    表一所示財物相符（分見九十六年度偵字第一一二七九號卷
    附九十六年九月六日、九月十二日警詢筆錄）；並有卷附被
    害人丁○○、庚○○、子○○、壬○○、李柏餘、戊○○、
    乙○○具領如附表三所示查扣物品後所出具之贓物認領保管
    單各一紙（見同上卷第十七頁、第四一頁、第四八頁、第五
    七頁、第六三頁、第六六頁、第七一頁），及被告辛○○為
    如附表一編號（四）所示之竊取被害人子○○財物之犯行後
    ，持子○○所有之土地銀行信用卡兼提款卡（卡號0000
    000000000000號）前往臺灣銀行北投分行操作
    提款機時，經監視錄影機攝得畫面之翻拍相片四紙、操作紀
    錄一紙（見同上卷第一三０頁至第一三四頁），及被告辛○○為如附表一編號（五）所示之竊取被害人甲○○及壬○○
    財物前、後，經路口監視錄影機攝得畫面之翻拍相片三紙（
    見同上卷第四五頁至第四六頁），及查獲機關臺北市政府警
    察局北投分局於九十六年九月五日至被告辛○○、被告己○○住處搜索而扣得如附表三所示物品之扣押物品目錄表、搜
    索現場及扣押物品相片等件（見同上卷第七七頁至第七九頁
    、第八五頁、第一一二頁至第一二一頁）可憑。至檢察官起
    訴意旨雖認被告辛○○於如附表一編號（六）、（八）所示
    之時、地竊取被害人李柏餘、戊○○之財物時，均係逾越窗
    戶進入屋內，又如附表一編號（九）所示時、地竊取被害人
    乙○○之財物時，係破壞後門進入屋內等情，惟查被告辛○○陳稱其為如附表一編號（六）、（八）、（九）所示之犯
    行時，均係由未上鎖之門直接進入屋內，且伊進入被害人乙○○屋內之前，裡面已是一團亂等語（見原審九十八年一月
    十四日審理筆錄），而被害人李柏餘、戊○○、乙○○分別
    於警詢中證稱：伊屋門有被開啟過、伊後門沒鎖、伊後門有
    被撬開等語，且均自承未親眼見竊賊進入屋內等情（見九十
    六年度偵字第一一二七九號卷附九十六年九月六日警詢筆錄
    ），爰審酌被告辛○○為如附表一編號（六）、（八）、（
    九）所示之犯行時，其進入被害人屋內之過程均未經證人目
    擊或遭監視錄影機攝得畫面，復無扣得其行竊工具，尚無積
    極證據顯示被告辛○○確有踰越窗戶安全設備，或攜帶工具
    破壞門鎖進入被害人屋內之情形，此節事實應為對被告有利
    之認定，應認被告辛○○係經由未上鎖或已遭開啟之門直接
    進入被害人屋內行竊。
２、綜上，如事實欄一所述，被告辛○○之竊盜犯行（詳如附表
    一編號（一）至（九）所示），事證明確。
（二）事實欄二部分（即被告己○○被訴收受子○○失竊之信用
      卡及行動電話贓物、被告辛○○與己○○被訴共同盜刷子
      ○○信用卡部分）：
１、被告辛○○於九十六年八月十七日凌晨，竊取如附表一編號
    （四）所示被害人子○○之財物後，於當日將除前述遭提款
    機沒收之子○○土地銀行信用卡兼提款卡以外之其他財物，
    均攜至己○○住處，並將其中ＳＯＮＹ  ＥＲＩＣＳＳＯＮ
      Ｋ七００ｉ型行動電話一支，及花旗銀行信用卡（卡號0
    000000000000000號）、匯豐銀行信用卡（
    卡號0000000000000000號）各一張，交予
    被告己○○，被告己○○明知為來路不明之贓物，仍基於收
    受贓物之犯意而予留用收受；隨後被告辛○○、己○○共同
    基於意圖為自己不法之所有之詐欺取財、行使偽造私文書之
    犯意聯絡，於如附表二（Ａ）編號（一）至（四）所示之時
    間、地點，共同持子○○匯豐銀行信用卡，由被告己○○假
    冒子○○之身分盜刷信用卡消費，並由被告己○○於如附表
    二（Ａ）編號（二）至（四）所示消費簽帳單私文書上簽署
    「子○○」之署押各一枚後，持交各信用卡特約商店人員行
    使之事實，業據被告辛○○於原審審理（見原審九十八年一
    月十四日審理筆錄）及本院審理中（詳本院九十八年十月七
    日審判筆錄第三頁至第七頁、第十五頁）均分別結證或供述
    在卷，並有被告辛○○、被告己○○於如附表二（Ａ）編號
    （二）、（三）所示時間至頂好超市消費時，經監視錄影機
    攝得畫面之翻拍相片二紙（見九十六年度偵字第一一二七九
    號卷第一一０頁至第一一一頁）、匯豐銀行九十六年十月十
    七日及九十七年一月八日函檢附如附表二（Ａ）編號（一）
    至（四）所示消費明細表一紙、被告己○○所簽簽署「子○○」姓名於其上之如附表二（Ａ）編號（二）至（四）所示
    消費簽帳單共三紙（見九十六年度偵字第一一二七九號卷第
    二０八頁至二一一頁、原審卷第八一頁至第八四頁公訴檢察
    官九十七年一月三十一日補充理由書所附證據），及查獲機
    關臺北市政府警察局北投分局於九十六年九月五日至被告己○○住處搜索時，在被告己○○臥室床鋪上扣得子○○所有
    之ＳＯＮＹ  ＥＲＩＣＳＳＯＮ  Ｋ七００ｉ型行動電話一
    支（內含被告己○○所有之0000000000號行動電
    話ＳＩＭ卡），及在被告己○○褲子口袋內扣得被害人子○○花旗銀行信用卡一張（卡號0000000000000
    000號）之扣押物品目錄表、搜索現場及扣押物品相片等
    件（見九十六年度偵字第一一二七九號卷第八五頁、第一一
    六頁、第一二一頁頁）附卷可憑。
２、被告己○○雖否認知悉被告辛○○於九十六年八月十七日交
    付之ＳＯＮＹ  ＥＲＩＣＳＳＯＮ  Ｋ七００ｉ型行動電話
    、其與被告辛○○共同持用為如附表二（Ａ）編號（一）至
    （四）所示消費之子○○匯豐銀行信用卡、查獲時在其住處
    扣得之子○○花旗銀行信用卡係屬贓物，辯稱：辛○○說子
    ○○匯豐銀行信用卡是她哥哥的、ＳＯＮＹ  ＥＲＩＣＳＳ
    ＯＮ  Ｋ七００ｉ型行動電話是辛○○的，子○○花旗銀行
    信用卡則是辛○○掉的云云。惟查被告己○○明知上開物品
    係屬贓物而予收受，並假冒子○○之身分盜刷信用卡消費之
    事實：
 （１）業據證人即共同被告辛○○於偵查、原審審理及本院審
       理中分別證稱：九十六年八月十七日凌晨一點時，伊有
       到子○○住處行竊，偷了一些現金及皮包，皮包內有信
       用卡，信用卡背面的簽名都是子○○，還有二支手機，
       伊竊得子○○物品後，先到臺灣銀行用子○○信用卡預
       借現金，但沒有借到，之後過沒多久伊就去己○○家，
       因為當時伊覺得寂寞想找人聊，伊到後把偷到的東西全
       部倒出來，己○○看到有二支手機，他說一支手機給他
       用，然後己○○看到還有信用卡，己○○很驚訝，但馬
       上拿信用卡去電腦前試，己○○在家試用信用卡購買網
       路遊戲點數成功後，又提議要去頂好超市及屈臣氏刷卡
       購物，因為那是男生的卡片，所以刷卡後由己○○簽名
       ，購得的物品拿到己○○家，一起使用，伊本來要把所
       有的卡片都丟掉，但己○○說他丟就好了，被害人的悠
       遊卡是伊剪掉並丟掉的，後來警方查獲時在己○○家中
       還有搜到一張子○○信用卡，伊才知道他沒有丟掉；伊
       認識己○○二、三年，己○○知道伊之姓名及住處，但
       九十六年九月七日警察將伊與己○○一同移送地檢署途
       中及在拘留室時，己○○要伊不能供出他，否則要搥死
       伊，他要伊說子○○的信用卡是伊哥哥的，說這樣伊兩
       人才會沒有事，所以伊於九十六年九月七日內勤檢察官
       訊問時才供稱己○○不知道伊姓什麼、不知道手機是贓
       物，及供稱伊向己○○說子○○的信用卡是伊哥哥的，
       伊是覺得害怕才會這樣講等情明確（見九十六年度偵字
       第一一二七九號卷附九十六年九月十四日偵訊筆錄、原
       審九十七年十月三十日審判筆錄及本院九十八年十月七
       日審判筆錄），核與被告辛○○於警詢中初始供稱：我
       有跟己○○說信用卡是我「拿」到的，他問我是怎樣拿
       到的，我沒有回答他等語（見九十六年度偵字第一一二
       七九號卷附九十六年九月六日警詢筆錄），並未如被告
       己○○辯稱辛○○曾告以子○○信用卡是她哥哥的乙情
       相符。
 （２）衡以被告辛○○於清晨攜帶整包內含非己所有之信用卡
       、悠遊卡兼識別證、手機等物至被告己○○家中，一次
       傾倒而出，與常人保管己物之習慣明顯有別；且信用卡
       為塑膠貨幣、關乎個人信用，一般智識之人均知應妥善
       保管使用，不得任意交付他人，被告己○○既稱不知辛○○之真實姓名，如何確認子○○係辛○○之兄長而敢
       逕自簽署其名刷卡消費，亦與常情相違。
 （３）依前揭說明，被告己○○所辯，均無足採，其知悉上開
       物品係來源不明之贓物而逕予留用，且無正當權源逕以
       子○○之身分盜刷消費等情，洵無疑義。
３、綜上，如事實欄二所述，被告己○○之收受贓物犯行，及被
    告辛○○與被告己○○共同行使偽造私文書、詐欺取財犯行
    （詳如附表二（Ａ）編號（一）至（四）所示），均事證明
    確。
三、論罪科刑：
（一）核被告辛○○就事實欄一所為，如附表一編號（一）、（
      三）、（四）所示，係犯刑法第三百二十一條第一項第一
      款、第二款之加重竊盜罪，如附表一編號（二）、（五）
      、（七）所示，係犯刑法第三百二十一條第一項第二款之
      加重竊盜罪，如附表一編號（八）、（九）所示，係犯刑
      法第三百二十一條第一項第一款之加重竊盜罪，如附表一
      編號（六）所示，係犯刑法第三百二十條第一項之普通竊
      盜罪，檢察官就附表一編號（六）此次被告辛○○竊盜犯
      行，認係犯刑法第三百二十一條第一項第二款之加重竊盜
      罪嫌乙節，惟查被告辛○○如附表一編號（六）所示之竊
      盜犯行，並未踰越窗戶安全設備行竊，已詳如前述，是被
      告辛○○所為應係犯刑法第三百二十條第一項之普通竊盜
      罪，公訴意旨認被告辛○○係犯刑法第三百二十一條第一
      項第二款之加重竊盜罪，尚有未洽，惟其基本事實同一，
      本院自應予審理，並變更其起訴法條；就事實欄二所為，
      如附表二（Ａ）編號（一）所示，係犯刑法第三百三十九
      條第一項之詐欺取財罪，如附表二（Ａ）編號（二）至（
      四）所示，係犯刑法第二百十六條、第二百十條之行使偽
      造私文書、同法第三百三十九條第一項之詐欺取財罪。被
      告己○○就事實欄二所為，收受被害人子○○失竊之行動
      電話及信用卡部分，係犯刑法第三百四十九條第一項之收
      受贓物罪，如附表二（Ａ）編號（一）所示，係犯刑法第
      三百三十九條第一項之詐欺取財罪，如附表二（Ａ）編號
      （二）至（四）所示係犯刑法第二百十六條、第二百十條
      之行使偽造私文書、同法第三百三十九條第一項之詐欺取
      財罪。
（二）被告辛○○、己○○就事實欄二，如附表二（Ａ）編號（
      一）至（四）所示犯行，有犯意聯絡及行為分擔，為共同
      正犯；被告辛○○、被告己○○就如附表二（Ａ）編號（
      二）至（四）所示犯行，偽造署押之行為係偽造私文書之
      部分行為，又偽造私文書之低度行為復為行使偽造私文書
      之高度行為所吸收，均不另論罪；被告辛○○、被告己○○就如附表二（Ａ）編號（二）、（三）所示犯行，時間
      緊接，被害法益為相同，為接續犯，應僅論以一罪；被告
      辛○○、被告己○○就如附表二（Ａ）編號（二）至（四
      ）所示犯行，盜刷信用卡所犯行使偽造私文書、詐欺取財
      罪，各係以一行為觸犯兩罪名，為想像競合犯，各應依刑
      法第五十五條規定，從一重之行使偽造私文書罪論處。
（三）被告辛○○所犯如附表一、附表二（Ａ）所示各次犯行，
      被告己○○所犯收受贓物罪、附表二（Ａ）所示各次犯行
      ，均犯意各別，行為互殊，應予分論併罰。
（四）檢察官起訴書犯罪事實原附表二即被告辛○○、被告己○○盜刷信用卡明細，業經公訴蒞庭檢察官於原審具狀以九
      十七年一月三十一日補充理由書更正，基於檢察一體原則
      ，自應就檢察官更正後之事實為審理。
（五）被告己○○前曾因施用第二級毒品案件，由原審法院於九
      十四年五月二十五日以九十四年度易字第二八六號判處有
      期徒刑七月，而於九十四年九月八日入監執行，迄九十五
      年四月七日縮刑期滿執行完畢等情，有臺灣士林地方法院
      檢察署刑案資料查註紀錄表及本院被告前案紀錄表各一份
      在卷可按，被告己○○於前揭有期徒刑執行完畢後，五年
      以內故意再犯本件有期徒刑以上之各罪，均為累犯，應依
      刑法第四十七條第一項規定，均加重其刑。
（六）原審同此事實認定，適用刑事訴訟法第三百條，刑法第二
      十八條、第二百十六條、第二百十條、第三百二十一條第
      一項第一款、第二款、第三百二十條第一項、第三百三十
      九條第一項、第三百四十九條第一項、第五十五條、第四
      十七條第一項、第五十一條第五款、第二百十九條，刑法
      施行法第一條之一之規定，並審酌被告辛○○、被告己○○均正值壯年，不思循正當途徑獲取財物，貪圖慾便而為
      上開犯行，嚴重影響社會治安及文書之信用性，並無足取
      ，又被告辛○○於犯罪後坦承不諱，尚有悔意，被告己○○則一再飾詞圖卸，毫無悔意，暨被告等各別犯罪之動機
      、目的、手段、生活狀況、品行、智識程度等一切情狀，
      分別量處被告辛○○如附表一、如附表二（Ａ）之有期徒
      刑，並定其應執行有期徒刑六年、被告己○○收受贓物罪
      判處有期徒刑六月、如附表二（Ａ）之有期徒刑，並定其
      應執行有期刑二年八月。且說明：公訴人認被告辛○○曾
      有竊盜前科，尚在緩刑付保護管束期間，竟再為本案犯行
      ，足見有犯罪之習慣，而請求宣告強制工作乙節，然按保
      安處分係針對受處分人將來之危險性所為之處置，以達教
      化、治療之目的，為刑罰之補充制度，我國現行刑法採刑
      罰與保安處分雙軌制，係在維持行為責任之刑罰原則下，
      為協助行為人再社會化之功能，以及改善行為人潛在之危
      險性格，期能達成根治犯罪原因、預防犯罪之特別目的，
      是保安處分中之強制工作，旨在對嚴重職業性犯罪及欠缺
      正確工作觀念或無正常工作因而習慣犯罪者，強制其從事
      勞動，學習一技之長及正確之謀生觀念，使其日後重返社
      會，能適應社會生活；又所謂「有犯罪之習慣」係指對於
      犯罪以為日常之惰性行為，乃一種犯罪之習性，至所犯之
      罪名為何，是否同一，則非所問（詳最高法院九十四年度
      台上字第六六一一號判決意旨參照），查被告辛○○雖前
      有竊盜犯行，惟被告辛○○再為本案竊盜犯行之原因，乃
      因雇主未給付薪資而經濟狀況不佳，但現已覓得穩定之工
      作，並需持續治療其因脊髓灰白質炎所產生之後遺症等情
      ，業據其於原審審理中提出薪資證明、乙種診斷證明書等
      件為據（詳原審卷第二一五頁至第二一六頁所附被告辛○○於九十八年一月十四日庭呈證據），其因一時工作不順
      鋌而走險，尚難逕謂已染有犯罪之習慣，雖被告辛○○竊
      盜行為係法所不許，亦不得因此而減免其罪責，然自始坦
      認犯罪，頗有悔意，兼衡其本次竊盜犯行之嚴重性及所得
      財物價值，應認所宣告之刑應已足收警惕矯治之效，況改
      正本案被告辛○○竊盜犯行之有效方法，在於提供適當之
      社會扶助、就業機會等項，並非僅有執行強制工作之保安
      處分一途，而強制工作之保安處分係就被告人身自由之長
      期且嚴格之限制，自應從嚴認定之，揆諸上揭規定與說明
      ，尚無併予諭知強制工作之必要。經核原判決認事用法，
      尚無不合，量刑亦稱妥適，被告辛○○上訴意旨以原審量
      刑過重且係遭受被告己○○以安非他命為誘餌始將竊得之
      信用卡交付予被告己○○盜刷，至被告己○○上訴意旨則
      仍執前揭辯詞否認有收受贓物犯行，均無理由，應予駁回
      。
（七）如附表二（Ａ）編號（二）至（四）所示被告辛○○、被
      告己○○偽造於被害人子○○匯豐銀行信用卡簽帳單上之
      「子○○」署押，不問屬於犯人於否，均應依刑法第二百
      十九條規定宣告沒收。
丙、無罪部分（即被告己○○被訴收受甲○○及壬○○失竊之信
    用卡贓物，及盜刷甲○○及壬○○信用卡部分）：
一、公訴意旨略以：被告辛○○於如附表一編號（五）所示竊取
    被害人甲○○及壬○○之財物後，前往被告己○○住處，並
    交付所竊得甲○○及壬○○之信用卡數張，被告己○○明知
    為來路不明之物而仍予收受，嗣夥同不詳年籍姓名之人，於
    附表二（Ｂ）編號（一）至（六）所示之時間、地點，持甲○○、壬○○之國泰世華銀行、中國信託商業銀行及永豐銀
    行之信用卡，或假冒甲○○、壬○○之名義，於消費簽帳單
    上簽署姓名，並將該偽造簽帳單持交特約商店之櫃檯小姐，
    或在網路上購買網路遊戲商品，足生損害於甲○○、壬○○
    及發卡銀行支付帳款之正確性，而致使該特約商店均陷於錯
    誤，交付購買之商品，因認被告己○○此節另涉犯刑法第三
    百四十九條第一項之收受贓物罪嫌，及同法第二百十六條、
    第二百十條之行使偽造私文書、第三百三十九條第一項之詐
    欺取財罪嫌。
二、按犯罪事實應依證據認定之，無證據不得認定犯罪事實；又
    不能證明被告犯罪者，法院應諭知無罪之判決，刑事訴訟法
    第一百五十四條第二項、第三百零一條第一項分別定有明文
    。次按認定不利於被告之事實，須依積極證據，茍積極證據
    不足為不利於被告事實之認定時，即應為有利於被告之認定
    ，更不必任何有利之證據；而刑事訴訟法上所謂認定犯罪事
    實之積極證據，係指適合於被告犯罪事實認定之積極證據而
    言，雖不以直接證據為限，間接證據亦包括在內，然而無論
    直接或間接證據，其為訴訟上之證明，須於通常一般之人均
    不致有所懷疑，而得確信其為真實之程度者，始得據為有罪
    之認定，倘其證明尚未達到此一程度，而有合理之懷疑存在
    而無從使事實審法院得有罪之確信時，即應由法院為諭知被
    告無罪之判決（詳最高法院四十年台上字第八六號、三十年
    上字第八一六號、二十九年上字第三一０五號、七十六年台
    上字第四九八六號判例意旨參照）。
三、本件公訴意旨認被告己○○涉嫌收受甲○○及壬○○失竊之
    信用卡贓物，及如附表二（Ｂ）所示盜刷甲○○及壬○○信
    用卡之犯行，無非以證人即被告辛○○之證述，及如附表二
    （Ｂ）所示消費之明細表、信用卡簽帳單、網際網路公司函
    等，為其主要論據。訊據被告己○○堅決否認此節收受贓物
    、行使偽造私文書及詐欺取財犯罪，辯稱：辛○○並未於九
    十六年八月十八日到我家交付我甲○○及壬○○之信用卡，
    如附表二（Ｂ）所示刷卡消費非我去盜刷的等語。
四、經查：
（一）證人即被告辛○○於偵查、原審審理中分別證稱：我於九
      十六年八月十八日下午十五時許，偷完如附表一編號（五
      ）所示被害人甲○○及壬○○之財物後，有帶著偷來的皮
      包去找己○○，皮包裡面有信用卡，有的好像是沒有開過
      的新卡，上面沒有名字，我把偷來的東西倒在己○○床上
      ，己○○看到有卡片，就拿卡片一張一張上線去試，卡片
      實際上有幾張伊不知道，他卡片全部拿去試，試一試說不
      行一堆卡還給我，我不知道他有沒有留下卡片，己○○還
      給我的卡片我全部用手對摺，東西包一包拿去丟在己○○
      家樓下，現金花掉、首飾戴在身上，當天我沒有和己○○
      去家樂福等語（見九十六年度偵字第一一二七九號卷附九
      十六年九月十四日、十月二十五日、十二月七日偵訊筆錄
      、原審九十七年十月三十日審理筆錄），亦即被告辛○○
      未能肯定證述被告己○○究否留用收受被害人甲○○及壬○○失竊之信用卡；雖證人辛○○於本院審理時結證稱：
      九十六年八月十八日下午偷完被害人甲○○及壬○○財物
      後，我有拿二個包包到被告己○○家，我將竊得的東西拿
      出來，他就拿卡一張張去試，並有約我去淡水家樂福，但
      我很累，叫他自己去，我就回家休息，他說試完卡片後會
      打電話給我，但他後來有打電話給我我沒有接等語（詳本
      院九十八年十月七日審判筆錄第五頁至第六頁），惟證人
      即被告辛○○亦未能肯定被告己○○究否有收受受被害人
      甲○○及壬○○失竊之信用卡並前往淡水家樂福盜刷被害
      人甲○○及壬○○失竊之信用卡，參以被告辛○○於原審
      法院審理時既已明確向原審法官表示：九十六年九月七日
      從分局到地檢署時己○○有說要跟他配合不能供出他，否
      則他要搥死我，所以才謊稱信用卡是我哥，我與己○○認
      識二、三年他知道我姓名等語（詳原審卷第一五九頁），
      猶向原審法官結證明確表示：九十六年八月十八日我從甲○○、壬○○住處偷物後到己○○家，有將甲○○及壬○○信用卡交給己○○，他沒有邀我到賣場，我有將整包信
      用卡用手握掉折斷，但沒有剪斷只是丟在己○○家樓下，
      我確定包括甲○○及壬○○之信用卡，因為己○○有先試
      了後說不能用，所以我才將信用卡丟在己○○家樓下等節
      （詳原審卷第一六０頁至第一六一頁），堪認證人即被告
      辛○○無法確定到底被告己○○有無使用被害人甲○○及
      壬○○之信用卡。
（二）又被害人等失竊之甲○○中國信託商業銀行信用卡（卡號
      0000000000000000號）、甲○○國泰世
      華商業銀行信用卡（卡號00000000000000
      0號）、壬○○永豐銀行信用卡（卡號00000000
      00000000號），於如附表二（Ｂ）編號（一）至
      （六）所示之時、地，遭人為如附表二（Ｂ）編號（一）
      至（六）所示盜刷金額之消費，雖有卷附中國信託商業銀
      行九十六年十月二十二日陳報狀所檢附之消費明細、國泰
      世華商業銀行業務控管部九十六年九月二十六日及九十六
      年十月二十二日函檢附之消費明細、永豐信用卡股份有限
      公司九十六年九月二十八日函檢附之消費明細（見九十六
      年度偵字第一一二七九號卷第一八一頁至第一八五頁、第
      二００頁第二０二頁、第二０五頁至第二０七頁）可稽，
      惟查如附表二（Ｂ）編號（一）、（二）所示之消費簽帳
      單業經特約商店銷燬，如附表二（Ｂ）編號（三）、（六
      ）所示之消費簽帳單上分別係簽署「陳天明」、「壬○○
      」署押各一枚，如附表二（Ｂ）編號（四）、（五）所示
      之消費並無簽帳單，且該等網路交易之網際網路公司無法
      查悉交易會員ＩＰ位置、或ＩＰ位置未顯示與被告己○○
      有何關聯等情，亦有中國信託商業銀行九十六年十月二十
      二日陳報狀、聯邦商業銀行九十六年十一月二日函、國泰
      世華商業銀行業務控管部九十六年九月二十六日函檢附之
      六千五百九十六元簽帳單、永豐銀行信用卡二萬三千二百
      八十八元簽帳單、國泰世華商業銀行業務控管部九十六年
      十月二十二日函、雅虎國際資訊股份有限公司九十六年十
      一月二十日函、鈊象電子股份有限公司函、網達國際資訊
      股份有限公司函、鉅崴科技有限公司函（見同上卷第一八
      三頁、第二００頁、第二二０頁、第二二四頁、第二二六
      頁、第二四０頁、第二六０頁、第二六二頁）可考；而如
      附表二（Ｂ）編號（六）所示之消費簽帳單上係簽署「壬○○」之署押，金額復高達二萬三千二百八十八元，而上
      開署押顯係女子之名，則倘係被告己○○持被害人壬○○
      豐銀行信用卡（卡號0000000000000000
      號）前往如附表二（Ｂ）編號（六）之淡水家樂福三Ｃ櫃
      消費後詐得如附表二（Ｂ）編號（六）所示電子產品，被
      告己○○如何以男子身分冒用被害人壬○○名義偽冒署押
      盜簽詐取前揭高價之電子產品，而淡水家樂福之人員皆未
      能發現？再本案復未經任何特約商店監視錄影設備攝得被
      告己○○前往刷卡消費之畫面；綜觀前開卷內證據，不足
      認定被告己○○確曾收受甲○○及壬○○失竊之信用卡贓
      物，及曾盜刷甲○○及壬○○信用卡為如附表二（Ｂ）所
      示消費之犯行。
四、綜上，本件公訴人所舉之證據，尚不足認定被告己○○有公
    訴意旨此節所指收受贓物、行使偽造私文書、詐欺取財犯罪
    ，此外，復查無其他積極事證足資證明被告有此等犯行，扻
    諸上開說明，自不能證明被告己○○此部分犯罪，原審因認
    被告己○○此部分被訴犯有刑法第三百四十九條第一項之收
    受贓物罪嫌、第二百十六條、第二百十條之行使偽造文書罪
    嫌、第三百三十九條第一項之詐欺取財罪嫌，核屬不能證明
    ，而為無罪之諭知，認事用法，亦無不合，檢察官提起上訴
    ，仍執同案被告辛○○先前片面且前後矛盾之不利於被告己○○之單一指述，任意指摘原判決此部分不當，求予撤銷改
    判，為無理由，應予駁回。
據上論斷，應依刑事訴訟法第三百六十八條，判決如主文。
本案經檢察官吳春麗到庭執行職務。
中    華    民    國    98    年    10    月    21    日
                  刑事第十八庭審判長法  官  吳鴻章
                                    法  官  周政達
                                    法  官  曾淑華
偽造私文書、詐欺部分，檢察官及被告如不服本判決，應於收受
送達後十日內均得向本院提出上訴書狀，其未敘述上訴之理由者
並得於提起上訴後十日內向本院補提理由書（均須按他造當事人
之人數附繕本）「切勿逕送上級法院」。
收受贓物及竊盜部分，檢察官及被告均不得上訴。
                                    書記官  王增華
中    華    民    國    98    年    10    月    21    日
附表一（被告辛○○被訴竊盜犯行《有罪》）
┌──┬──────┬───────────────┬──────────┐
│編號│行竊時間／地│      犯罪手法及所竊財物      │所犯罪名及所處之刑  │
│    │點／被害人  │                              │                    │
├──┼──────┼───────────────┼──────────┤
│（一│九十六年五月│自被害人家中窗戶爬入屋內，竊取│辛○○踰越安全設備，│
│）  │中旬某日凌晨│被害人所有之ＭＯＴＯＲＯＬＡ牌│於夜間侵入住宅竊盜，│
│    │一時許夜間／│手機一支、亞藝影音會員卡一張、│處有期徒刑陸月。    │
│    │臺北市北投區│燦坤三Ｃ會員卡一張。          │（刑法第三百二十一條│
│    │石牌路一段五│                              │第一項第一款、第二款│
│    │號三樓／李雙│                              │）                  │
│    │春          │                              │                    │
├──┼──────┼───────────────┼──────────┤
│（二│九十六年八月│自被害人頂樓加蓋之窗戶爬入屋內│辛○○踰越安全設備竊│
│）  │七日中午十二│，竊取被害人庚○○所有易利信牌│盜，處有期徒刑捌月。│
│    │時三十分許／│（Ｋ六００ｉ）行動電話一支，及│（刑法第三百二十一條│
│    │臺北市北投區│被害人癸○○所有之ＰＥＮＴＡＸ│第一項第二款）      │
│    │懷德街十一巷│牌粉紅色數位相機一台、郵局提款│                    │
│    │十八號五樓頂│卡一張、郵局存摺一本、皮夾一個│                    │
│    │樓加蓋／徐偉│（內含身分證、健保卡各一張）、│                    │
│    │倫、癸○○  │大潤發會員卡一張、現金一千元。│                    │
├──┼──────┼───────────────┼──────────┤
│（三│九十六年八月│自被害人家中後面窗戶爬入屋內，│辛○○踰越安全設備，│
│）  │十日凌晨二時│竊取被害人所有之皮包一個（內有│於夜間侵入住宅竊盜，│
│    │許夜間／臺北│身分證、健保卡、中國信託商業銀│處有期徒刑捌月。    │
│    │市北投區裕民│行信用卡、萬泰銀行信用卡各一張│（刑法第三百二十一條│
│    │四路二巷二號│、郵局提款卡一張、存摺一本、印│第一項第一款、第二款│
│    │一樓／丙○○│章一枚、現金約三萬元）。      │）                  │
├──┼──────┼───────────────┼──────────┤
│（四│九十六年八月│自被害人家中窗戶爬入屋內，竊取│辛○○踰越安全設備，│
│）  │十七日凌晨一│被害人所有之ＳＯＮＹ  ＥＲＩＣ│於夜間侵入住宅竊盜，│
│    │時許夜間／臺│ＳＳＯＮ手機二支部制Ｋ七００ｉ│處有期徒刑拾月。    │
│    │北市北投區致│型、Ｋ五五０ｉ各一支）、花旗銀│（刑法第三百二十一條│
│    │遠三路一七三│行信用卡（0000000000│第一項第一款、第二款│
│    │號三樓／楊崇│三一六六０五）、匯豐銀行信用卡│）                  │
│    │儒          │（00000000000000│                    │
│    │            │四六）、土地銀行信用卡兼提款卡│                    │
│    │            │（00000000000000│                    │
│    │            │０三）、臺北捷運公司識別聯名悠│                    │
│    │            │遊卡各一張、ＬＶ鑰匙包一個。  │                    │
├──┼──────┼───────────────┼──────────┤
│（五│九十六年八月│自被害人家中窗戶爬入屋內，竊取│辛○○踰越安全設備竊│
│）  │十八日下午十│被害人壬○○所有之手提包（內有│盜，處有期徒刑壹年。│
│    │五時二十分許│臻寶泰餐廳千元禮券五十張、黑色│（刑法第三百二十一條│
│    │／臺北市北投│小皮包一只、證件夾一個、零錢包│第一項第二款）      │
│    │區○○路三軋│一個、現金約五萬元、身分證一張│                    │
│    │六巷六弄六號│、健保卡一張、汽機車駕照一張、│                    │
│    │一樓／壬○○│郵局金融卡一張、五信金融卡一張│                    │
│    │、甲○○    │、中國信託商業銀行信用卡一張、│                    │
│    │            │國泰世華銀行信用卡一張、永豐銀│                    │
│    │            │行信用卡一張（00000000│                    │
│    │            │00000000）、女用手錶一│                    │
│    │            │支、珠寶首飾盒一個、ＬＶ口紅一│                    │
│    │            │個、水晶手鍊一條、Ｋ金項鍊一條│                    │
│    │            │、戒指四只），及被害人甲○○所│                    │
│    │            │有之手提包（內有國泰世華銀行信│                    │
│    │            │用卡【000000000000│                    │
│    │            │三六七０】、中國信託銀行信用卡│                    │
│    │            │【00000000000000│                    │
│    │            │八四】、現金約一萬元、數位相機│                    │
│    │            │一台、玉佩一個）。            │                    │
├──┼──────┼───────────────┼──────────┤
│（六│九十六年八月│從門鎖已開啟之後門進入屋內，竊│辛○○竊盜，處有期徒│
│）  │二十五日下午│取被害人所有之華碩牌筆記型電腦│刑參月。            │
│    │十八時許／臺│一台 。                       │（刑法第三百二十條第│
│    │北市北投區義│                              │一項）              │
│    │理街十四號／│                              │                    │
│    │李柏餘      │                              │                    │
├──┼──────┼───────────────┼──────────┤
│（七│九十六年八月│踰越圍牆後開門進入屋內，竊取皮│辛○○踰越牆垣竊盜，│
│）  │二十六日中午│包三個（內有新臺幣一千元）。  │處有期徒刑陸月。（刑│
│    │十二時許／臺│                              │法第三百二十一條第一│
│    │北市北投區東│                              │項第二款）          │
│    │華街二段十八│                              │                    │
│    │巷二號／蕭賴│                              │                    │
│    │阿謹        │                              │                    │
├──┼──────┼───────────────┼──────────┤
│（八│九十六年八月│從未上鎖之被害人家中大門開門進│辛○○於夜間侵入住宅│
│）  │三十一日凌晨│入屋內，竊取ＰＡＮＡＳＯＮＩＣ│竊盜，處有期徒刑捌月│
│    │三時三十分許│牌數位相機一台、皮包一個（內有│。（刑法第三百二十一│
│    │夜間／臺北市│現金七千元、身分證、駕照各一張│條第一項第一款）    │
│    │北投區○○街│、第一銀行存摺一本、ＮＯＫＩＡ│                    │
│    │八號一樓／林│牌行動電話一支、ＭＯＴＯＲＯＬ│                    │
│    │妙華        │Ａ行動電話一支）。            │                    │
├──┼──────┼───────────────┼──────────┤
│（九│九十六年九月│從門鎖已開啟之被害人家中後門開│辛○○於夜間侵入住宅│
│）  │四日晚間十九│門進入屋內，竊取被害人所有之Ａ│竊盜，處有期徒刑陸月│
│    │時許／臺北市│ＣＥＲ牌筆記型電腦一台、隨身碟│。（刑法第三百二十一│
│    │北投區○○街│一支。                        │條第一項第一款）    │
│    │四七八巷二號│                              │                    │
│    │一樓／乙○○│                              │                    │
└──┴──────┴───────────────┴──────────┘
附表二（Ａ）
（被告辛○○、己○○被訴共同盜刷信用卡犯行《有罪》）
┌──┬──────┬──────┬──────┬────────────┐
│編號│盜刷時間／  │被害人／    │偽造之署押  │所犯罪名及所處之刑、    │
│    │盜刷地點    │信用卡／    │            │應沒收之物              │
│    │            │盜刷金額    │            │                        │
├──┼──────┼──────┼──────┼────────────┤
│（一│九十六年八月│子○○／    │    無      │                        │
│）  │十七日凌晨五│匯豐銀行信用│            │辛○○共同意圖為自己不法│
│    │時十三分／臺│卡（卡號四五│（在電腦網路│之所有，以詐術使人將本人│
│    │北市北投區公│０三０七００│線上購買網路│之物交付，處有期徒刑伍月│
│    │館路六十三巷│０一０五四九│遊戲商品，無│。                      │
│    │七之一號二樓│四六號）／一│簽帳單）    │己○○共同意圖為自己不法│
│    │（己○○住處│千元        │            │之所有，以詐術使人將本人│
│    │）          │            │            │之物交付，累犯，處有期徒│
│    │            │            │            │刑捌月。                │
├──┼──────┼──────┼──────┼────────────┤
│（二│九十六年八月│子○○／    │匯豐銀行信用│                        │
│）  │七日凌晨五時│匯豐銀行信用│卡（卡號四五│                        │
│    │三十分／臺北│卡（卡號四五│０三０七００│                        │
│    │市北投區光明│０三０七００│０一０五四九│辛○○共同行使偽造私文書│
│    │路二二０號（│０一０五四九│四六號）民國│，足以生損害於他人，處有│
│    │頂好超市）  │四六號）／三│九十六年八月│期徒刑陸月，偽造在匯豐銀│
│    │            │百六十五元  │七日凌晨五時│行信用卡（卡號四五０三０│
│    │            │            │三十分之信用│00000000000號│
│    │            │            │卡簽帳單上之│）民國九十六年八月七日五│                      ││    │            │            │            │                        │
│    │            │            │「子○○」署│時三十、三十四分之信用卡│
│    │            │            │押一枚      │簽帳單上之「子○○」署押│
│    │            │            │            │共貳枚沒收。            │
├──┼──────┼──────┼──────┤                        │
│（三│九十六年八月│子○○／    │匯豐銀行信用│                        │       │
│）  │七日凌晨五時│匯豐銀行信用│卡（卡號四五│己○○共同行使偽造私文書│
│    │三十四分／臺│卡（卡號四五│０三０七００│，足以生損害於他人，累犯│
│    │北市北投區光│０三０七００│０一０五四九│，處有期徒刑拾月，偽造在│
│    │明路二二０號│０一０五四九│四六號）民國│匯豐銀行信用卡（卡號四五│
│    │（頂好超市）│四六號）／二│九十六年八月│000000000000│
│    │            │千零四元    │七日凌晨五時│四六號）民國九十六年八月│
│    │            │            │三十四分之信│七日五時三十、三十四分之│
│    │            │            │用卡簽帳單上│信用卡簽帳單上之「子○○│
│    │            │            │之「子○○」│」署押共貳枚沒收。      │
│    │            │            │署押一枚    │                        │
├──┼──────┼──────┼──────┼────────────┤
│（四│九十六年八月│子○○／    │匯豐銀行信用│                        │
│）  │七日凌晨六時│匯豐銀行信用│卡（卡號四五│辛○○共同行使偽造私文書│
│    │十八分／臺北│卡（卡號四五│０三０七００│，足以生損害於他人，處有│
│    │市北投區石牌│０三０七００│０一０五四九│期徒刑陸月，偽造在匯豐銀│
│    │路二段七十六│０一０五四九│四六號）民國│行信用卡（卡號四五０三０│
│    │號（屈臣氏石│四六號）／三│九十六年八月│00000000000號│
│    │牌分公司）  │千八百三十四│七日凌晨六時│）民國九十六年八月七日六│
│    │            │元          │十八分之信用│時十八分之信用卡簽帳單上│
│    │            │            │卡簽帳單上之│之「子○○」署押壹枚沒收│
│    │            │            │「子○○」署│。                      │
│    │            │            │押一枚      │                        │
│    │            │            │            │己○○共同行使偽造私文書│
│    │            │            │            │，足以生損害於他人，累犯│
│    │            │            │            │，處有期徒刑拾月，偽造在│
│    │            │            │            │匯豐銀行信用卡（卡號四五│
│    │            │            │            │000000000000│
│    │            │            │            │四六號）民國九十六年八月│
│    │            │            │            │七日六時十八分之信用卡簽│
│    │            │            │            │帳單上之「子○○」署押壹│
│    │            │            │            │枚沒收。                │
└──┴──────┴──────┴──────┴────────────┘
附表二（Ｂ）
（被告己○○被訴盜刷信用卡犯行《無罪》）
┌──┬──────┬──────┬──────┐
│編號│被訴盜刷之  │被訴盜刷之  │被訴偽造之  │
│    │時間及地點  │被害人信用卡│署押        │
│    │            │及盜刷金額  │            │
│    │            │            │            │
├──┼──────┼──────┼──────┤
│（一│九十六年八月│甲○○/ 中國│    無      │
│）  │十八日／臺北│信託商業銀行│            │
│    │縣淡水鎮民權│信用卡（卡號│（簽帳單經特│
│    │路二七號（淡│四三一一九五│約商店銷毀）│
│    │水家樂福）  │一０一二七二│            │
│    │            │二四八四號）│            │
│    │            │／一萬四千五│            │
│    │            │百八十元    │            │
├──┼──────┼──────┼──────┤
│（二│九十六年八月│甲○○／中國│    無      │
│）  │十八日／臺北│信託商業銀行│            │
│    │縣淡水鎮民權│信用卡（卡號│（簽帳單經特│
│    │路二七號（淡│四三一一九五│約商店銷毀）│
│    │水家樂福）  │一０一二七二│            │
│    │            │二四八四號）│            │
│    │            │／二千八百十│            │
│    │            │四元        │            │
├──┼──────┼──────┼──────┤
│（三│九十六年八月│甲○○/ 國泰│信用卡簽帳單│
│）  │十八日晚間二│世華商業銀行│上之「陳天明│
│    │十時三十六分│信卡（卡號五│」署押一枚  │
│    │／臺北縣淡水│一八八四四一│            │
│    │鎮○○路二七│０００五一三│            │
│    │號（淡水家樂│六七號）／六│            │
│    │福之三Ｃ櫃）│千五百九十六│            │
│    │            │元          │            │
├──┼──────┼──────┼──────┤
│（四│九十六年八月│甲○○/ 國泰│    無      │
│）  │十八日／臺北│世華商業銀行│（網路交易刷│
│    │縣淡水鎮自強│（卡號五一八│卡，向位於臺│
│    │路八十巷二號│八四四一００│北縣五股鄉五│
│    │一樓（「團圓│０五一三六七│工路一三０號│
│    │商行」網咖店│號）／六百元│之「鈊象電子│
│    │）          │            │」購買線上遊│
│    │            │            │戲儲值點數，│
│    │            │            │無簽帳單）  │
├──┼──────┼──────┼──────┤
│（五│九十六年八月│壬○○／永豐│    無      │
│）  │十八日晚間二│銀行信用卡（│（網路交易刷│
│    │十時十六分／│卡號四五七九│卡，向位於臺│
│    │不詳地點（因│五００００四│中市○○路四│
│    │位於臺中市文│七三三九０五│段之「鉅崴科│
│    │心路四段之「│號）／二千九│技有限公司」│
│    │鉅崴科技有限│百九十九元  │購買網路商品│
│    │公司」並無記│            │，無簽帳單）│
│    │錄當時交易會│            │            │
│    │員ＩＰ位置，│            │            │
│    │故無法得知上│            │            │
│    │網刷卡地點」│            │            │
│    │）          │            │            │
├──┼──────┼──────┼──────┤
│（六│九十六年八月│壬○○/ 永豐│信用卡簽帳單│
│）  │十八日晚間二│銀行信用卡（│上之「壬○○│
│    │十時五十九分│卡號四五七九│」署押一枚  │
│    │／淡水家樂福│五００００四│            │
│    │之三Ｃ櫃    │七三三九０五│            │
│    │            │號）／二萬三│            │
│    │            │千二百八十八│            │
│    │            │元          │            │
└──┴──────┴──────┴──────┘
附表三（查獲時之扣案物）
┌──┬──────┬──────┬──────┐
│編號│  扣得物品  │  被害人    │ 起獲位置   │
├──┼──────┼──────┼──────┤
│（一│亞藝影音會員│  丁○○    │ 被告辛○○ │
│）  │卡一張、燦坤│（即附表一編│ 租住處     │
│    │三Ｃ會員卡一│號（一）被害│            │
│    │張          │人）        │            │
├──┼──────┼──────┼──────┤
│（二│易利信牌（Ｋ│  庚○○、  │ 被告辛○○ │
│）  │六００ｉ）行│  癸○○    │ 租住處     │
│    │動電話一支、│（即附表一編│            │
│    │郵局存摺一本│號（二）被害│            │
│    │、大潤發會圓│人）        │            │
│    │卡一張      │            │            │
├──┼──────┼──────┼──────┤
│（三│ＳＯＮＹ  Ｅ│  子○○    │被告己○○住│
│）  │ＲＩＣＳＳＯ│（即附表一編│處床舖上查獲│
│    │Ｎ手機二支（│號（四）被害│ＳＯＮＹ  Ｅ│
│    │Ｋ七００ｉ型│人）        │ＲＩＣＳＳＯ│
│    │、Ｋ五五０ｉ│            │ＮＫ七００ｉ│
│    │型各一支)、 │            │型手機一支（│
│    │花旗銀行信用│            │內插己○○之│
│    │卡一張（卡號│            │０九五五六０│
│    │四三一一七八│            │九二三六號Ｓ│
│    │０一一九三一│            │ＩＭ卡）、邱│
│    │六六０五號）│            │宥甫褲子口袋│
│    │、臺北捷運公│            │內查獲花旗銀│
│    │司識別聯名悠│            │行信用卡一張│
│    │遊卡各一張、│            │；其餘在被告│
│    │ＬＶ鑰匙包一│            │辛○○租住處│
│    │個          │            │查獲        │
├──┼──────┼──────┼──────┤
│（四│黑色小皮包一│  壬○○    │ 被告辛○○ │
│）  │個、ＬＶ口紅│（即附表一編│ 租住處     │
│    │一個、水條手│號（五）被害│            │
│    │鍊一條、Ｋ金│人）        │            │
│    │項鍊一條、戒│            │            │
│    │指四只      │            │            │
├──┼──────┼──────┼──────┤
│（五│華碩牌筆記型│  李柏餘    │ 被告辛○○ │
│）  │電腦一台    │（即附表一編│ 租住處     │
│    │            │號（六）被害│            │
│    │            │人）        │            │
├──┼──────┼──────┼──────┤
│（六│皮包一個、身│  戊○○    │ 被告辛○○ │
│）  │分證、駕照各│（即附表一編│ 租住處     │
│    │一張、第一銀│號（八）被害│            │
│    │行存摺一本、│人          │            │
│    │ＮＯＫＩＡ行│            │            │
│    │動電話一支、│            │            │
│    │ＭＯＴＯＲＯ│            │            │
│    │ＬＡ行動電話│            │            │
│    │一支        │            │            │
├──┼──────┼──────┼──────┤
│（七│ＡＣＥＲ牌筆│  乙○○    │ 被告辛○○ │
│）  │記型電腦一台│（即附表一編│ 租住處     │
│    │、隨身碟一支│號（九）被害│            │
│    │            │人）        │            │
│    │            │            │            │
│    │            │            │            │
└──┴──────┴──────┴──────┘


司法院資訊處製作；財團法人民間司法改革基金會備份。
